【裁判字號】    98,易,1335
【裁判日期】    980617
【裁判案由】    傷害
【裁判全文】
臺灣板橋地方法院刑事判決              98年度易字第1335號
公  訴  人  臺灣板橋地方法院檢察署檢察官
被      告  甲○○
上列被告因傷害案件，經檢察官提起公訴（98年度偵字第9357號
），本院判決如下：
    主  文
本件公訴不受理。
    理  由
一、公訴意旨略稱：被告甲○○與告訴人乙○○為兄妹，二人間
    具有家庭暴力防治法第三條第四款之家庭成員關係，於民國
    九十八年二月二十三日下午六時許，在其母趙廖敏位於臺北
    縣中和市○○路六一八巷八之三號住處，被告甲○○因細故
    與乙○○發生爭執，詎心生不滿，竟基於傷害之犯意，徒手
    掌摑乙○○臉部，致乙○○受有臉部多處挫傷之傷害。因認
    被告甲○○涉犯刑法第二百七十七條第一項之傷害罪嫌。
二、按告訴乃論之罪，告訴人於第一審辯論終結前得撤回其告訴
    ；又告訴經撤回者，應諭知不受理之判決，並得不經言詞辯
    論為之，刑事訴訟法第二百三十八條第一項、第三百零三條
    第三款、第三百零七條分別定有明文。
三、經查，本件告訴人乙○○告訴被告甲○○傷害案件，起訴書
    認被告甲○○係觸犯刑法第二百七十七條第一項傷害罪，依
    同法第二百八十七條前段之規定，須告訴乃論。茲據告訴人
    乙○○以其告訴被告傷害案件，業經雙方和解，不再訴究，
    為此撤回告訴，而於九十八年六月十三日出具刑事撤回告訴
    狀，委由其姊丙○○轉交被告甲○○於同月十五日本院準備
    程序時，向本院提出上開撤回告訴狀，有上開刑事撤回告訴
    狀附卷可稽；又告訴人乙○○現因病住院，其不克於上開時
    間出庭，而將上述刑事撤回告訴狀委由丙○○轉交被告甲○○向本院提出等情，亦據被告、證人丙○○於本院審理中供
    證明確，並有告訴人乙○○出具內容略載其因住院不克出庭
    而委由丙○○將撤回告訴狀轉交甲○○向本院遞狀等語之聲
    明書，及告訴人自九十八年五月七日起至今全日在臺北市立
    聯合醫院松德院區住院治療之診斷證明書等件附卷足憑，足
    認告訴人乙○○應係出於自由意思委託被告甲○○向本院提
    出刑事撤回告訴狀，揆諸前開說明，本件業經告訴人乙○○
    合法撤回告訴，應不經言詞辯論，逕為諭知不受理之判決。
據上論斷，應依刑事訴訟法第三百零三條第三款、第三百零七條
，判決如主文。
中    華    民    國    98    年    6     月    17    日
                  刑事第十二庭  法  官  楊 志 雄
以上正本證明與原本無異。
如不服本判決應於收受判決後十日內向本院提出上訴書狀，並應
敘述具體理由。其未敘述上訴理由者，應於上訴期間屆滿後二十
日內向本院補提理由書（均須按他造當事人之人數附繕本）「切
勿逕送上級法院」。
                                書記官  陳春銘
中    華    民    國    98    年    6     月    17    日


司法院資訊處製作；財團法人民間司法改革基金會備份。
